臺灣新北地方法院刑事判決
                                   110年度審訴字第1389號
公  訴  人  臺灣新北地方檢察署檢察官
被      告  黃玟翔


上列被告因竊盜等案件，經檢察官提起公訴（110年度偵字第278
28號），被告於準備程序中就被訴事實為有罪之陳述，經告知簡
式審判程序之旨，並聽取當事人之意見後，本院合議庭裁定由受
命法官獨任進行簡式審判程序審理，判決如下：
    主  文
黃玟翔犯侵入住宅竊盜罪，累犯，處有期徒刑捌月；又犯行使偽
造準私文書罪，累犯，處有期徒刑參月，如易科罰金，以新臺幣
壹仟元折算壹日。
未扣案之犯罪所得新臺幣壹萬伍仟元沒收，於全部或一部不能沒
收或不宜執行沒收時，追徵其價額。
    事  實
一、緣黃玟翔與胡美為同一公寓之上下樓層鄰居。黃玟翔於民國
    110年3月5日1時30分許，返家時途經新北市○○區○○路00巷0
    弄00號4樓鄰居胡美門前，見其大門未閉鎖而認有機可乘，
    竟意圖為自己不法之所有，基於侵入住宅竊盜之犯意，開啟
    大門入內（所涉侵入住宅部分，未據告訴），徒手竊取住宅
    內放置在客廳沙發上胡美所有之黑色皮包1個（內有現金新
    臺幣【下同】1萬2,000元、身分證、健保卡、駕照、行照各
    1張、普通重型機車鑰匙【車牌號碼000-000號】1支、印章1
    枚、花旗商業銀行股份有限公司【下稱花旗銀行】信用卡2
    張、國泰世華商業銀行股份有限公司【下稱國泰世華銀行】
    金融卡1張及存摺2本、聯邦商業銀行股份有限公司【下稱聯
    邦銀行】信用卡1張及存摺2本、中華郵政股份有限公司【下
    稱中華郵政】金融卡1張及存摺1本、新北市中和地區農會保
    險箱鑰匙1支、呂學平所有之聯邦銀行、永豐商業銀行股份
    有限公司存摺各1本、呂冠瑜所有之中華郵政、凱基證券股
    份有限公司存摺各1本、印鑑1顆），得手後旋即騎乘車牌號
    碼000-0000號普通重型機車離開現場，並將所竊得現金部分
    花用殆盡，且除上開花旗銀行信用卡抽取（卡號：00000000
    00000000）另行使用外，將該皮包及其內物件隨手棄置。
二、黃玟翔竊得上揭胡美所申辦之花旗銀行信用卡（卡號：0000
    000000000000）後，明知信用卡上之卡號係表彰持卡人與發
    卡銀行間辨識身分之用，並作為發卡銀行允許持卡人以信用
    卡刷卡程序，向特約商號完成信用交易之憑藉，非經持卡人
    同意，不得利用信用卡資訊完成消費交易，竟另基於行使偽
    造準私文書之犯意，於110年3月5日5時30分許，在新北市板
    橋區南雅夜市內全家便利商店股份有限公司某門市，未經胡
    美之同意或授權，即持上開花旗銀行信用卡，以其所持用廠
    牌不詳之行動電話透過網際網路連結至歐付寶電子支付股份
    有限公司（下稱歐付寶公司）之「歐付寶O'Pay電子支付」
    平台，為認證消費付款綁定而輸入胡美所有上開花旗銀行信
    用卡之卡號、有效年月、安全碼等資料，偽造胡美同意以該
    信用卡作為「歐付寶O'Pay電子支付」第三方消費支付平台
    之付款及同意經發卡銀行認證後測試消費1元之意思表示等
    電磁紀錄，並向發卡之花旗銀行傳送而行使之，足以生損害
    於胡美、花旗銀行對於信用卡消費管理之正確性。黃玟翔復
    承上開行使偽造準私文書之犯意及基於詐欺得利之犯意，旋
    即在同一地點，以同上行動電話連結網際網路登入樂點股份
    有限公司（下稱樂點公司）網站購買線上遊戲之CASH儲值遊
    戲點數，並透過前已認證「歐付寶O'Pay電子支付」平台，
    綁定而帶入胡美上開花旗銀行信用卡卡號、有效年月、安全
    碼等資料，刷卡消費付款3,000元購買同值之GASH儲值遊戲
    點數，而偽造不實之消費電磁紀錄，並將前開消費訂購單經由
    網際網路傳輸予樂點公司而行使之，並上傳該偽造不實之電磁紀
    錄至花旗銀行之收單伺服器，使樂點公司及花旗銀行均陷於錯誤
    ，誤以為胡美本人或經其同意或授權之人線上刷卡消費購買
    同值之GASH儲值遊戲點數，並同意或授權該費用附加於胡美
    上開花旗銀行信用卡之簽帳費用而核准撥付，黃玟翔因而詐
    得價值3,000元之GASH儲值遊戲點數，足生損害於胡美、樂點
    公司對顧客身分辨識之正確性及花旗銀行對於信用卡簽帳費用
    管理之正確性。
三、嗣胡美於同日6時30分許，先後收到花旗銀行之信用卡交易
    簡訊通知，復遍尋不著原放置在住宅客廳沙發上之皮包，始
    察覺有異報警處理，為警調閱街道監視器錄影畫面，並在新
    北市土城區清水公園內發現胡美失竊之黑色皮包（內含胡美
    之健保卡、行照各1張、普通重型機車鑰匙【車牌號碼000-0
    00號】1支、印章1枚、國泰世華銀行金融卡1張、聯邦銀行
    存摺1本、中華郵政金融卡1張及存摺1本、新北市中和地區
    農會保險箱鑰匙1支、呂學平所有之聯邦銀行、永豐商業銀
    行股份有限公司存摺各1本、呂冠瑜所有之中華郵政、凱基
    證券股份有限公司存摺各1本、印鑑1顆，以上已發還由胡美
    領回），而循線查悉上情。
四、案經胡美訴由新北市政府警察局土城分局移送臺灣新北地方
    檢察署檢察官偵查起訴。
    理  由
一、訊據被告黃玟翔對於上揭犯行均坦承不諱，核與告訴人胡美
    於警詢中之指述情節相符，並有街道沿線監視器錄影畫面截
    圖6張、查詢信用卡刷卡紀錄翻拍照片1張、告訴人胡美之花
    旗銀行信用卡反面（卡號：0000000000000000）翻拍照片1
    張在卷可稽，被告之自白與事實相符，本件事證明確，被告
    犯行堪以認定，應依法論科。
二、論罪科刑：
  ㈠按行為人利用電腦網路設備連接網際網路至特約商店經營之
    網站，冒用他人之身分，輸入他人所有之信用卡資料，偽造
    他人以信用卡消費之電磁紀錄後傳送至上開網站，表示係經
    本人同意或授權以信用卡付費方式進行該次交易之意，而行
    使該偽造之電磁紀錄準私文書，使特約商店得據以請求發卡
    銀行撥付該筆消費款項，即具有簽帳消費及收據之性質，自
    屬刑法第220條第2項之準私文書無疑。又刑法第339條第1項
    、第2項分別規定詐欺取財罪及詐欺得利罪，前者之行為客
    體係指財物，後者則指取得債權、免除債務、延期履行債務
    或提供勞務等財物以外之財產上不法利益（最高法院86年度
    台上字第3534號判決要旨參照）。查被告如犯罪事實欄二所
    示犯行，係透過網路連結「歐付寶O'Pay電子支付」平台，
    輸入告訴人信用卡卡號等資料，於完成試刷1元認證綁定後
    ，即在樂點公司網站購買線上儲值遊戲點數，並以綁定帶入
    之信用卡資料刷卡消費付款3000元購買CASH遊戲點數，自屬
    行使偽造準私文書，而線上遊戲點數性質上，非現實可見之
    有形財物，而係供人憑以玩網路遊戲時使用，即係詐得可向
    網路遊戲店家主張提供服務之債權而免繳付費用之利益，屬
    財物以外之財產上不法利益無訛。
  ㈡罪名：
    核被告如犯罪事實欄一所示之行為，係犯刑法第321條第1項
    第1款之侵入住宅竊盜罪；如犯罪事實欄二所示之行為，係
    犯刑法第216條、第210條、第220條第2項之行使偽造準私文
    書罪及同法第339條第2項之詐欺得利罪。
  ㈢罪數：
  ⒈被告就犯罪事實欄一所示犯行，係以一竊取皮包行為同時侵
    害告訴人胡美、被害人呂學平、呂冠瑜之財產法益，為同種
    想像競合犯，應依刑法第55條規定從一重處斷。
　⒉被告就犯罪事實欄二所示犯行，其偽造準私文書之低度行為
    ，應為行使之高度行為所吸收，不另論罪。又被告於110年3
    月5日5時30分許，先後因認證綁定而試刷1元及購買CASH儲
    值遊戲點數刷卡消費3,000元，其先後2次行使偽造準私文書
    之行為，係基於同一犯意，於密切接近之時間及同一地點實
    施，侵害同一法益，各行為之獨立性極為薄弱，依一般社會
    健全觀念，在時間差距上，難以強行分開，在刑法評價上，
    以視為數個舉動之接續施行，各合為包括之一行為予以評價
    ，為接續犯。而被告以一盜刷行為而同時觸犯行使偽造準私
    文書罪及詐欺得利罪，為想像競合犯，應依刑法第55條之規
    定，從一重之行使偽造準私文書處斷。
　⒊被告所犯上開2罪，犯意各別，行為互殊，應予分論併罰。
  ㈣刑之加重事由：
　　黃玟翔前因偽造文書案件，經本院以108年度簡字第7563號
    判決處有期徒刑4月確定，於109年4月6日易科罰金執行完畢
    （該罪執行完畢後與另案，再經臺灣桃園地方法院以110年
    度聲字第1516號裁定應執行有期徒刑9月確定，惟上開有期
    徒刑4月已先行執行完畢部分，無礙於累犯之認定），有臺
    灣高等法院被告前案紀錄表1份附卷可稽，其於有期徒刑執
    行完畢後5年內故意再犯本案有期徒刑以上之罪，符合刑法
    第47條第1項之累犯要件，審酌司法院釋字第775號解釋意旨
    ，被告於前案執行完畢後，再犯本案，顯見先前刑之執行不
    足以發揮警告作用，堪認其對於刑罰之反應力薄弱，佐以其
    所犯本案之罪，加重最低本刑，亦無致個案過苛或不符罪刑
    相當原則，故依刑法第47條第1項規定，均加重其刑。
  ㈤本院審酌被告正值青壯年，不思以己力正當賺取財物，竟存
    不勞而獲之心態，侵入他人住宅內竊取財物，漠視他人財產
    法益，危害社會治安、居住安寧，進而持所竊取之信用卡，
    另萌生刷卡消費購買網路遊戲點數，供己使用，亦危害信用
    卡交易秩序，所為甚有不該，惟念其犯後已坦承犯行，知所
    悔悟，兼衡其素行、犯罪之動機、目的、行竊手段、竊取財
    物之價值、詐欺所得利益，暨被告自陳國中肄業之智識程度
    ，從事粗工，月收入3萬元，尚有幼女需扶養之家庭生活狀
    況，再參酌部分失竊物品業經尋獲，已發還由告訴人取回，
    損害已有減輕，另被告雖有意願與告訴人胡美、被害人花旗
    銀行和解，惟告訴人胡美於偵查中即已表明無意願，復經本
    院審理時再次通知告訴人胡美及被害人花旗銀行進行調解同
    未到場，致迄今未能與渠等達成和解或取得諒解等一切情狀
    ，分別量處如主文所示之刑，並就行使偽造準私文書罪部分
    ，諭知易科罰金之折算標準。
三、沒收部分：
  ㈠按供犯罪所用、犯罪預備之物或犯罪所生之物，屬於犯罪行
    為人者，得沒收之。犯罪所得，屬於犯罪行為人者，沒收之
    。前2 項之沒收，於全部或一部不能沒收或不宜執行沒收時
    ，追徵其價額。犯罪所得已實際合法發還被害人者，不予宣
    告沒收或追徵。刑法第38條第2 項前段、第38條之1 第1 項
    前段、第3 項、第5 項定有明文。又宣告沒收或追徵，有過
    苛之虞、欠缺刑法上之重要性、犯罪所得價值低微，或為維
    持受宣告人生活條件之必要者，得不宣告或酌減之，刑法第
    38條之2 第2 項亦有明定。
　㈡被告如犯罪事實欄一所示竊得告訴人黑色皮包內之現金1萬2,
    000元及犯罪事實欄二所示刷卡消費購買相當於價值3,000元
    之CASH儲值遊戲點數，係被告為本案犯行所得之財物及不法
    利益，合計1萬5,000元，皆為其犯罪所得，未據扣案，亦未
    向告訴人胡美、被害人花旗銀行賠償損失，且宣告沒收復無
    過苛，或為維持受宣告人生活條件之必要等情形，均應依刑
    法第38條之1第1項前段及第3 項之規定宣告沒收，並於全部
    或一部不能沒收或不宜執行沒收時，追徵其價額。
　㈢其餘不予沒收之物：
  ⒈犯罪事實欄一所示被告竊得告訴人黑色皮包內之告訴人胡美
    之身分證、駕照、花旗信用卡2張（其中卡號：00000000000
    00000，即為犯罪事實欄二遭盜刷之信用卡）、國泰世華銀
    行存摺2本、聯邦銀行信用卡1張、聯邦銀行存摺1本，雖均
    為被告該次犯行之犯罪所得，惟經被告於警詢時供稱：該等
    證件、信用卡已隨意棄置等語，考量上開存摺、卡片、證件
    等，均屬個人專屬物品，若經註銷、掛失並補發，則原存摺
    、卡片及證件即失其功用，如對上開物品宣告沒收或追徵，
    實欠缺刑法上之重要性，依刑法第38條之2第2項規定，均不
    予宣告沒收或追徵其價額。
　⒉犯罪事實欄一所示告訴人黑色皮包1個、胡美之健保卡、行照
    各1張、普通重型機車鑰匙【車牌號碼000-000號】1支、印
    章1枚、國泰世華銀行金融卡1張、聯邦銀行存摺1本、中華
    郵政金融卡1張及存摺1本、新北市中和地區農會保險箱鑰匙
    1支、呂學平所有之聯邦銀行、永豐商業銀行股份有限公司
    存摺各1本、呂冠瑜所有之中華郵政、凱基證券股份有限公
    司存摺各1本、印鑑1顆，均已經警尋獲後發還告訴人，有告
    訴人警詢筆錄1份在卷可按，依刑法第38條之1第5 項之規定
    ，同不予宣告沒收或追徵其價額。
　⒊犯罪事實欄二所示被告所有用以連結網際網路盜刷犯行之廠
    牌不詳行動電話1具，雖為被告所有供該犯行所用之物，惟
    未據扣案，被告於本院審理時並供稱該行動電話型號、門號
    均已忘記，且已無使用、報廢等語，復無其他積極事證足認
    上開行動電話尚屬存在而未滅失，而上開物品取得容易、替
    代性高，單獨存在並不具刑法上之非難性，亦不致於對社會
    危害，縱宣告沒收，於犯罪之預防亦無甚助益，欠缺刑法上
    重要性，亦不予宣告沒收或追徵。起訴書認此部分應予沒收
    ，併宣告追徵其價額，容有未恰，附此敘明。
　⒋犯罪事實欄二所示被告持告訴人花旗信用卡（卡號：0000000
    000000000）為驗證綁定而試刷1元部分，僅係象徵性測試該
    信用卡能否通過信用卡認證機制，並非實質消費，自難認屬
    被告之犯罪所得，而無從予以宣告沒收，亦附此敘明。
據上論斷，應依刑事訴訟法第273條之1第1項、第299條第1項前
段，刑法第216條、第210條、第220條第2項、第321條第1項第1
款、第339條第2項、第55條前段、第47條第1項、第41條第1項前
段、第38條之1第1項前段、第3項，刑法施行法第1條之1第1項前
段，判決如主文。
本案經檢察官陳伯青偵查起訴，由檢察官盧祐涵到庭執行職務。
中　　華　　民　　國　　111 　年　　3 　　月　　25　　日
                  刑事第二十五庭  法  官  王綽光

上列正本證明與原本無異。
如不服本判決，應於判決送達後20日內敘明上訴理由，向本院提
出上訴狀 (應附繕本) ，上訴於臺灣高等法院。其未敘述上訴理
由者，應於上訴期間屆滿後20日內向本院補提理由書「切勿逕送
上級法院」。
                                  書記官  王嘉蓉
中　　華　　民　　國　　111 　年　　3 　　月　　28　　日
附錄本案論罪科刑法條全文：
●中華民國刑法第210條
偽造、變造私文書，足以生損害於公眾或他人者，處5 年以下有
期徒刑。
●中華民國刑法第216條
行使第210 條至第215 條之文書者，依偽造、變造文書或登載不
實事項或使登載不實事項之規定處斷。
●中華民國刑法第220條
在紙上或物品上之文字、符號、圖畫、照像，依習慣或特約，足
以為表示其用意之證明者，關於本章及本章以外各罪，以文書論
。
錄音、錄影或電磁紀錄，藉機器或電腦之處理所顯示之聲音、影
像或符號，足以為表示其用意之證明者，亦同。
●中華民國刑法第321條
犯前條第 1 項、第 2 項之罪而有下列情形之一者，處 6 月以
上 5 年以下有期徒刑，得併科 50 萬元以下罰金：
一、侵入住宅或有人居住之建築物、船艦或隱匿其內而犯之。
二、毀越門窗、牆垣或其他安全設備而犯之。
三、攜帶兇器而犯之。
四、結夥三人以上而犯之。
五、乘火災、水災或其他災害之際而犯之。
六、在車站、港埠、航空站或其他供水、陸、空公眾運輸之舟、
    車、航空機內而犯之。前項之未遂犯罰之。
●中華民國刑法第339條
意圖為自己或第三人不法之所有，以詐術使人將本人或第三人之
物交付者，處5 年以下有期徒刑、拘役或科或併科50萬元以下罰
金。
以前項方法得財產上不法之利益或使第三人得之者，亦同。
前二項之未遂犯罰之。